[00DHv7qNeHl3#0] ^Мин/мин<abbr>/Мин<np><ant><m><nom>/Мин<np><ant><m><nom>+е<cop><aor><p3><pl>/Мин<np><ant><m><nom>+е<cop><aor><p3><sg>$ ^баратын/бар<v><iv><gpr_impf>/бар<v><iv><pih><p3><pl>/бар<v><iv><pih><p3><sg>/бар<v><iv><gpr_impf><subst><nom>$ ^болдым/бол<vaux><ifi><p1><sg>/бол<v><iv><ifi><p1><sg>$
[/00DHv7qNeHl3]
[31NcWdTJzItb#0] ^Фирма/фирма<n><attr>/фирма<n><nom>/фирма<n><nom>+е<cop><aor><p3><pl>/фирма<n><nom>+е<cop><aor><p3><sg>$ ^1992/1992<num>/1992<num><subst><nom>$ ^жылы/жылы<adj>/жылы<adv>/жыл<n><px3sp><nom>/жылы<adj><advl>/жылы<adj><subst><nom>/жылы<adj>+е<cop><aor><p3><pl>/жылы<adj>+е<cop><aor><p3><sg>/жыл<n><px3sp><nom>+е<cop><aor><p3><pl>/жыл<n><px3sp><nom>+е<cop><aor><p3><sg>/жылы<adj><subst><nom>+е<cop><aor><p3><pl>/жылы<adj><subst><nom>+е<cop><aor><p3><sg>$ ^кұрылды/*кұрылды$^./.<sent>$
[/31NcWdTJzItb]
[3zPyB3m9a6jw#0] ^Мен/мен<prn><pers><p1><sg><nom>/мен<cnjcoo>/мен<post>$ ^ішкім/іш<v><tv><prc_vol><p1><sg>/ішкі<adj><subst><px1sg><nom>/ішкі<adj><subst><px1sg><nom>+е<cop><aor><p3><pl>/ішкі<adj><subst><px1sg><nom>+е<cop><aor><p3><sg>$ ^келіп/кел<vaux><prc_perf>/кел<vaux><gna_perf>/кел<v><iv><prc_perf>/кел<v><iv><gna_perf>$ ^отыр/отыр<vaux><imp><p2><sg>/отыр<vaux><pres><p3><pl>/отыр<vaux><pres><p3><sg>/отыр<v><iv><imp><p2><sg>$^./.<sent>$
[/3zPyB3m9a6jw]
[9N3En9rmX-jD#0] ^Ұзақ/ұзақ<adj>/ұзақ<adv>/ұзақ<adj><advl>/ұзақ<adj><subst><nom>/ұзақ<adj>+е<cop><aor><p3><pl>/ұзақ<adj>+е<cop><aor><p3><sg>/ұзақ<adj><subst><nom>+е<cop><aor><p3><pl>/ұзақ<adj><subst><nom>+е<cop><aor><p3><sg>$ ^ойламай-ақ/ойла<v><tv><neg><gna_perf>+-ақ<postadv>/ойла<v><tv><neg><prc_perf>+-ақ<postadv>/ойла<v><tv><neg><prc_impf>+-ақ<postadv>/ойла<v><tv><neg><gna_impf>+-ақ<postadv>/ойламай<adv>+-ақ<postadv>$^./.<sent>$
[/9N3En9rmX-jD]
[CIUUg5K4eOfR#0] ^Сіз/сіз<prn><pers><p2><sg><frm><nom>/сіз<prn><pers><p2><sg><frm><nom>+е<cop><aor><p3><pl>/сіз<prn><pers><p2><sg><frm><nom>+е<cop><aor><p3><sg>$ ^ішкіңіз/іш<v><tv><prc_vol><p2><frm><sg>/ішкі<adj><subst><px2sg><frm><nom>/ішкі<adj><subst><px2sg><frm><nom>+е<cop><aor><p3><pl>/ішкі<adj><subst><px2sg><frm><nom>+е<cop><aor><p3><sg>$ ^келіп/кел<vaux><prc_perf>/кел<vaux><gna_perf>/кел<v><iv><prc_perf>/кел<v><iv><gna_perf>$ ^отыр/отыр<vaux><imp><p2><sg>/отыр<vaux><pres><p3><pl>/отыр<vaux><pres><p3><sg>/отыр<v><iv><imp><p2><sg>$^./.<sent>$
[/CIUUg5K4eOfR]
[DYIJibspqnxX#0] ^Мен/мен<prn><pers><p1><sg><nom>/мен<cnjcoo>/мен<post>$ ^көретін/көр<vaux><gpr_impf>/көр<v><tv><gpr_impf>/көретін<adj>/көр<vaux><pih><p3><pl>/көр<vaux><pih><p3><sg>/көр<vaux><gpr_impf><subst><nom>/көр<v><tv><pih><p3><pl>/көр<v><tv><pih><p3><sg>/көр<v><tv><gpr_impf><subst><nom>/көретін<adj>+е<cop><aor><p3><pl>/көретін<adj>+е<cop><aor><p3><sg>$ ^кітап/кітап<n><attr>/кітап<n><nom>/кітап<n><nom>+е<cop><aor><p3><pl>/кітап<n><nom>+е<cop><aor><p3><sg>$^./.<sent>$
[/DYIJibspqnxX]
[FUa0QBjrZ5EP#0] ^Сондай-ақ/сондай-ақ<cnjcoo>/сол<prn><dem><sim><nom>+-ақ<postadv>/сол<prn><dem><sim><nom>+е<cop><aor><p3><pl>+-ақ<postadv>/сол<prn><dem><sim><nom>+е<cop><aor><p3><sg>+-ақ<postadv>$^./.<sent>$
[/FUa0QBjrZ5EP]
[GsnP9ra75Fe5#0] ^Олар/ол<prn><dem><pl><nom>/олар<prn><pers><p3><pl><nom>/ол<prn><dem><pl><nom>+е<cop><aor><p3><pl>/ол<prn><dem><pl><nom>+е<cop><aor><p3><sg>/олар<prn><pers><p3><pl><nom>+е<cop><aor><p3><pl>/олар<prn><pers><p3><pl><nom>+е<cop><aor><p3><sg>$ ^ішкілері/іш<v><tv><prc_vol><p3><pl>/ішкі<adj><subst><pl><px3sp><nom>/ішкі<adj><subst><pl><px3sp><nom>+е<cop><aor><p3><pl>/ішкі<adj><subst><pl><px3sp><nom>+е<cop><aor><p3><sg>$ ^келіп/кел<vaux><prc_perf>/кел<vaux><gna_perf>/кел<v><iv><prc_perf>/кел<v><iv><gna_perf>$ ^отыр/отыр<vaux><imp><p2><sg>/отыр<vaux><pres><p3><pl>/отыр<vaux><pres><p3><sg>/отыр<v><iv><imp><p2><sg>$^./.<sent>$
[/GsnP9ra75Fe5]
[ILK08G8xwNqx#0] ^Ол/ол<prn><pers><p3><sg><nom>/ол<det><dem>/ол<prn><dem><nom>/ол<prn><dem><nom>+е<cop><aor><p3><pl>/ол<prn><dem><nom>+е<cop><aor><p3><sg>$ ^үшiн/*үшiн$ ^үй/үй<n><attr>/үй<n><nom>/үй<v><tv><imp><p2><sg>/үй<n><nom>+е<cop><aor><p3><pl>/үй<n><nom>+е<cop><aor><p3><sg>$ ^салынған/сал<v><tv><pass><past><p3><sg>/салынған<adj><subst><nom>+е<cop><aor><p3><sg>/салынған<adj><subst><nom>+е<cop><aor><p3><pl>/салынған<adj>+е<cop><aor><p3><sg>/салынған<adj>+е<cop><aor><p3><pl>/салынған<adj><subst><nom>/салын<v><iv><past><p3><sg>/салын<v><iv><past><p3><pl>/салын<v><iv><gpr_past><subst><nom>/сал<v><tv><pass><gpr_past>/сал<v><tv><pass><past><p3><pl>/сал<v><tv><pass><gpr_past><subst><nom>/салынған<adj><advl>/салын<v><iv><ger_past><nom>/сал<v><tv><pass><ger_past><nom>/салынған<adj>/салын<v><iv><gpr_past>$^./.<sent>$
[/ILK08G8xwNqx]
[IWSltj1v_RAE#0] ^Уақытым/уақыт<n><px1sg><nom>/уақыт<n><px1sg><nom>+е<cop><aor><p3><pl>/уақыт<n><px1sg><nom>+е<cop><aor><p3><sg>$ ^болмаған/бол<v><iv><neg><gpr_past><subst><nom>/болмаған<adj><subst><nom>+е<cop><aor><p3><sg>/болмаған<adj><subst><nom>+е<cop><aor><p3><pl>/болмаған<adj>+е<cop><aor><p3><sg>/болмаған<adj>+е<cop><aor><p3><pl>/болмаған<adj><subst><nom>/болма<v><iv><past><p3><sg>/болма<v><iv><past><p3><pl>/болма<v><iv><gpr_past><subst><nom>/бол<v><iv><neg><past><p3><sg>/бол<v><iv><neg><past><p3><pl>/бол<vaux><neg><gpr_past>/бол<vaux><neg><past><p3><sg>/бол<vaux><neg><past><p3><pl>/бол<vaux><neg><gpr_past><subst><nom>/болмаған<adj><advl>/болма<v><iv><ger_past><nom>/бол<v><iv><neg><ger_past><nom>/бол<vaux><neg><ger_past><nom>/болмаған<adj>/болма<v><iv><gpr_past>/бол<v><iv><neg><gpr_past>$ ^себептi/*себептi$^,/,<cm>$ ^қонаққа/қонақ<n><dat>$ ^бармаймын/бар<v><iv><neg><aor><p1><sg>$^./.<sent>$
[/IWSltj1v_RAE]
[Ieo6Eq8Z6pCJ#0] ^Мұны/бұл<prn><dem><acc>$ ^өзім-ақ/өз<prn><ref><px1sg><nom>+-ақ<postadv>/өз<prn><ref><px1sg><nom>+е<cop><aor><p3><pl>+-ақ<postadv>/өз<prn><ref><px1sg><nom>+е<cop><aor><p3><sg>+-ақ<postadv>$ ^істедім/істе<v><tv><ifi><p1><sg>/істе<v><iv><ifi><p1><sg>$^./.<sent>$
[/Ieo6Eq8Z6pCJ]
[MQhYkllNPHAu#0] ^Осы-ақ/осы<prn><dem><nom>+-ақ<postadv>$ ^па/ма<qst>$^?/?<sent>$
[/MQhYkllNPHAu]
[Ml0iVf5tijFA#0] ^Біз/біз<prn><pers><p1><pl><nom>/біз<prn><pers><p1><pl><nom>+е<cop><aor><p3><pl>/біз<prn><pers><p1><pl><nom>+е<cop><aor><p3><sg>$ ^ішкіміз/іш<v><tv><prc_vol><p1><pl>/ішкі<adj>+е<cop><aor><p1><pl>/ішкі<adj><subst><nom>+е<cop><aor><p1><pl>/ішкі<adj><subst><px1pl><nom>/ішкі<adj><subst><px1pl><nom>+е<cop><aor><p3><pl>/ішкі<adj><subst><px1pl><nom>+е<cop><aor><p3><sg>$ ^келіп/кел<vaux><prc_perf>/кел<vaux><gna_perf>/кел<v><iv><prc_perf>/кел<v><iv><gna_perf>$ ^отыр/отыр<vaux><imp><p2><sg>/отыр<vaux><pres><p3><pl>/отыр<vaux><pres><p3><sg>/отыр<v><iv><imp><p2><sg>$^./.<sent>$
[/Ml0iVf5tijFA]
[N_bWBe6WKY1i#0] ^Ол/ол<prn><pers><p3><sg><nom>/ол<det><dem>/ол<prn><dem><nom>/ол<prn><dem><nom>+е<cop><aor><p3><pl>/ол<prn><dem><nom>+е<cop><aor><p3><sg>$ ^ішкісі/іш<v><tv><prc_vol><p3><sg>/іш<v><tv><prc_vol><p3><pl>/ішкі<adj><subst><px3sp><nom>/ішкі<adj><subst><px3sp><nom>+е<cop><aor><p3><pl>/ішкі<adj><subst><px3sp><nom>+е<cop><aor><p3><sg>$ ^келіп/кел<vaux><prc_perf>/кел<vaux><gna_perf>/кел<v><iv><prc_perf>/кел<v><iv><gna_perf>$ ^отыр/отыр<vaux><imp><p2><sg>/отыр<vaux><pres><p3><pl>/отыр<vaux><pres><p3><sg>/отыр<v><iv><imp><p2><sg>$^./.<sent>$
[/N_bWBe6WKY1i]
[OAQ8yfCxUVxD#0] ^Кiм/*Кiм$ ^үшiн/*үшiн$^?/?<sent>$
[/OAQ8yfCxUVxD]
[PqNSWETdtBfd#0] ^Уқу/*Уқу$ ^үшiн/*үшiн$^./.<sent>$
[/PqNSWETdtBfd]
[SKaW3GSdOwTo#0] ^Сен/сен<prn><pers><p2><sg><nom>/сен<v><iv><imp><p2><sg>$ ^үшiн/*үшiн$^./.<sent>$
[/SKaW3GSdOwTo]
[VgYkKU2JhbVP#0] ^Көретін/көр<vaux><gpr_impf>/көр<v><tv><gpr_impf>/көретін<adj>/көр<vaux><pih><p3><pl>/көр<vaux><pih><p3><sg>/көр<vaux><gpr_impf><subst><nom>/көр<v><tv><pih><p3><pl>/көр<v><tv><pih><p3><sg>/көр<v><tv><gpr_impf><subst><nom>/көретін<adj>+е<cop><aor><p3><pl>/көретін<adj>+е<cop><aor><p3><sg>$ ^кітап/кітап<n><attr>/кітап<n><nom>/кітап<n><nom>+е<cop><aor><p3><pl>/кітап<n><nom>+е<cop><aor><p3><sg>$^./.<sent>$
[/VgYkKU2JhbVP]
[Y5R61jTf0lDH#0] ^Сен/сен<prn><pers><p2><sg><nom>/сен<v><iv><imp><p2><sg>$ ^ішкің/іш<v><tv><prc_vol><p2><sg>/ішкі<adj><subst><px2sg><nom>/ішкі<adj><subst><px2sg><nom>+е<cop><aor><p3><pl>/ішкі<adj><subst><px2sg><nom>+е<cop><aor><p3><sg>$ ^келіп/кел<vaux><prc_perf>/кел<vaux><gna_perf>/кел<v><iv><prc_perf>/кел<v><iv><gna_perf>$ ^отыр/отыр<vaux><imp><p2><sg>/отыр<vaux><pres><p3><pl>/отыр<vaux><pres><p3><sg>/отыр<v><iv><imp><p2><sg>$^./.<sent>$
[/Y5R61jTf0lDH]
[ZeFFG3PG2LVg#0] ^Ақшамыз/ақ<adj><subst><equ>+е<cop><aor><p1><pl>/ақша<n><nom>+е<cop><aor><p1><pl>/ақша<n><px1pl><nom>/ақша<n><px1pl><nom>+е<cop><aor><p3><pl>/ақша<n><px1pl><nom>+е<cop><aor><p3><sg>$ ^болмағандықтан/бол<vaux><neg><ger_perf><abl>/бол<v><iv><neg><ger_perf><abl>/болма<v><iv><ger_perf><abl>/болмағандық<n><abl>/болмағандық<n><abl>+е<cop><aor><p3><pl>/болмағандық<n><abl>+е<cop><aor><p3><sg>$^,/,<cm>$ ^дүкенге/дүкен<n><dat>$ ^барған жоқпыз/бар<v><iv><neg><ifi><p1><pl>$^./.<sent>$
[/ZeFFG3PG2LVg]
[g_JV4BqyN7fx#0] ^Жұтуға/жұт<v><tv><ger><dat>/жұту<n><dat>$ ^болмайды/бол<vaux><neg><aor><p3><pl>/бол<vaux><neg><aor><p3><sg>/бол<v><iv><neg><aor><p3><pl>/бол<v><iv><neg><aor><p3><sg>/болма<v><iv><aor><p3><pl>/болма<v><iv><aor><p3><sg>$^./.<sent>$
[/g_JV4BqyN7fx]
[mzA_Z1MdJ4j6#0] ^Сендер/сендер<prn><pers><p2><pl><nom>/сендер<prn><pers><p2><pl><nom>+е<cop><aor><p3><pl>/сендер<prn><pers><p2><pl><nom>+е<cop><aor><p3><sg>$ ^ішкілерің/іш<v><tv><prc_vol><p2><pl>/ішкі<adj><subst><pl><px2sg><nom>/ішкі<adj><subst><pl><px2sg><nom>+е<cop><aor><p3><pl>/ішкі<adj><subst><pl><px2sg><nom>+е<cop><aor><p3><sg>$ ^келіп/кел<vaux><prc_perf>/кел<vaux><gna_perf>/кел<v><iv><prc_perf>/кел<v><iv><gna_perf>$ ^отыр/отыр<vaux><imp><p2><sg>/отыр<vaux><pres><p3><pl>/отыр<vaux><pres><p3><sg>/отыр<v><iv><imp><p2><sg>$^./.<sent>$
[/mzA_Z1MdJ4j6]
[prV9zIrsN8rx#0] ^Сіздер/сіздер<prn><pers><p2><pl><frm><nom>/сіздер<prn><pers><p2><pl><frm><nom>+е<cop><aor><p3><pl>/сіздер<prn><pers><p2><pl><frm><nom>+е<cop><aor><p3><sg>$ ^ішкілеріңіз/іш<v><tv><prc_vol><p2><frm><pl>/ішкі<adj><subst><pl><px2sg><frm><nom>/ішкі<adj><subst><pl><px2sg><frm><nom>+е<cop><aor><p3><pl>/ішкі<adj><subst><pl><px2sg><frm><nom>+е<cop><aor><p3><sg>$ ^келіп/кел<vaux><prc_perf>/кел<vaux><gna_perf>/кел<v><iv><prc_perf>/кел<v><iv><gna_perf>$ ^отыр/отыр<vaux><imp><p2><sg>/отыр<vaux><pres><p3><pl>/отыр<vaux><pres><p3><sg>/отыр<v><iv><imp><p2><sg>$^./.<sent>$
[/prV9zIrsN8rx]
[uiMMVygPz4Zq#0] ^Бізге/біз<prn><pers><p1><pl><dat>$ ^осы/осы<det><dem>/осы<prn><dem><nom>$ ^өй/өй<ij>$ ^де/да<cnjcoo>/да<postadv>/де<v><tv><imp><p2><sg>$ ^жететін/жет<v><iv><gpr_impf>/жет<v><iv><pih><p3><pl>/жет<v><iv><pih><p3><sg>/жет<v><iv><gpr_impf><subst><nom>$ ^еді ғой/е<cop><ifi><p3><pl>+ғой<mod_ass>/е<cop><ifi><p3><sg>+ғой<mod_ass>$^,/,<cm>$ – ^дейді/де<v><tv><aor><p3><pl>/де<v><tv><aor><p3><sg>$ ^балықшы/балық<n><nom>+шы<emph>/балық<n><nom>+е<cop><aor><p3><pl>+шы<emph>/балық<n><nom>+е<cop><aor><p3><sg>+шы<emph>/балықшы<n><attr>/балықшы<n><nom>/балықшы<n><nom>+е<cop><aor><p3><pl>/балықшы<n><nom>+е<cop><aor><p3><sg>$ ^күмілжіп/күмілжі<v><iv><prc_perf>/күмілжі<v><iv><gna_perf>$^./.<sent>$
[/uiMMVygPz4Zq]
[vcdw8qGrH4qS#0] ^Есек/есек<n><attr>/есек<n><nom>/есек<n><nom>+е<cop><aor><p3><pl>/есек<n><nom>+е<cop><aor><p3><sg>$ ^үйіне/үй<n><px3sp><dat>$ ^апаратын/апар<v><tv><gpr_impf>/апар<v><tv><pih><p3><pl>/апар<v><tv><pih><p3><sg>/апар<v><tv><gpr_impf><subst><nom>$ ^жолды/жол<n><acc>/жол<adj><subst><acc>/жол<n>+лы<post>/жол<adj><subst>+лы<post>$ ^таппай/тап<v><tv><neg><gna_perf>/тап<v><tv><neg><prc_perf>/тап<v><tv><neg><prc_impf>/тап<v><tv><neg><gna_impf>$ ^тұр/тұр<vaux><imp><p2><sg>/тұр<vaux><pres><p3><pl>/тұр<vaux><pres><p3><sg>/тұр<v><iv><imp><p2><sg>$^,/,<cm>$ ^көмектесіп/көмектес<v><tv><prc_perf>/көмектес<v><tv><gna_perf>$ ^жібер/жіп<v><iv><gpr_fut>/жіп<v><iv><fut><p3><pl>/жіп<v><iv><fut><p3><sg>/жіп<v><iv><gpr_fut><subst><nom>/жібер<vaux><imp><p2><sg>/жібер<v><tv><imp><p2><sg>$^./.<sent>$
[/vcdw8qGrH4qS]
